【裁判字號】    95,裁,521
【裁判日期】    950316
【裁判案由】    徵收補償
【裁判全文】
最  高  行  政  法  院  裁  定
                                     95年度裁字第00521號
上  訴  人  甲○○
被 上訴 人  高雄縣政府
代  表  人  乙○○
上列當事人間因徵收補償事件，上訴人對於中華民國93年9月16
日高雄高等行政法院93年度訴更字第22號判決，提起上訴，本院
裁定如下︰
    主  文
上訴駁回。
上訴審訴訟費用由上訴人負擔。
    理  由
一、按對於高等行政法院判決之上訴，非以其違背法令為理由，
    不得為之，行政訴訟法第242條定有明文。同法第243條第1
    項規定，判決不適用法規或適用不當者，為違背法令；而判
    決有第243條第2項所列各款情形之一者，其判決當然違背法
    令。又提起上訴，應以上訴狀表明上訴理由並應添具關於上
    訴理由之必要證據，復為同法第244條第1項第4款及第2項所
    明定。準此，當事人提起上訴，如以原審判決有行政訴訟法
    第243條第1項不適用法規或適用不當為理由時，其上訴狀應
    有具體之指摘，並揭示該法規之條項或其內容；如以原審判
    決有第243條第2項所列各款情形之當然違背法令為理由時，
    其上訴狀應揭示合於該款之事實。如上訴狀未依此項方法表
    明，或其所表明者，顯與上開法條規定之情形不相合時，即
    難認為已對原審判決之違背法令有具體之指摘，其上訴自難
    認為合法。
二、上訴意旨略謂：原審對上訴人所提列之漏估及少估項目並無
    逐項說明何以不採之理由，其判決有不備理由之違法。而上
    訴人既提呈漏估及少估之事實，行政法院即應調查證據，然
    後於理由說明調查證據之結果及意見，然原判決皆付闕如，
    核其判決顯已違背行政訴訟法第209條第3項之規定，具有同
    法第243條第1項及第2項第6款所稱之違背法規。其次，原審
    以民法第811條關於附合之規定為據，指明上訴人對於系爭
    不動產並無所有權存在，顯然不合社會經驗。且原審對上訴
    人裝潢費詳情並未查明，忽視上訴人依照民法第816條所享
    有之權利，被上訴人作成徵收處分時拒絕對上訴人給予補償
    ，是原處分顯然違反比例原則而有所不當。更何況徵收建築
    改良物之補償金，應接徵收時之重建價格估算之。換言之，
    並非以舊建物拆價計算，土地徵收條例第31條第1項規定至
    明，故裝潢以重建價格為準，然原審均予忽略，顯然違背土
    地徵收條例之規定，其判決當然違背法令等語。惟查原判決
    就上訴人主張補償費漏估及少估各節，已於理由項下詳述其
    得心證之理由，上訴論旨仍就原判決已為論列者，重述其原
    審之主張，然並未具體指摘原判決確有如何違背法令之情事
    ，依首開規定及說明，其上訴為不合法，應予駁回。
三、依行政訴訟法第249條第1項前段、第104條、民事訴訟法第
    95條、第78條，裁定如主文。
中    華    民    國    95    年    3     月    16    日
                  第二庭審判長法  官  廖  政  雄
                              法  官  吳  明  鴻
                              法  官  林  清  祥
                              法  官  鍾  耀  光
                              法  官  姜  仁  脩
以  上  正  本  證  明  與  原  本  無  異
中    華    民    國    95    年    3     月    16    日
                              書記官  張  雅  琴


司法院資訊處製作；財團法人民間司法改革基金會備份。
